【裁判字號】    97,訴,1769
【裁判日期】    971230
【裁判案由】    違反槍砲彈藥刀械管制條例
【裁判全文】
臺灣高雄地方法院刑事判決              97年度訴字第1769號
公  訴  人  臺灣高雄地方法院檢察署檢察官
被      告  乙○○
                    （現於臺灣高雄看守所附設戒治所）
指定辯護人  本院公設辯護人黃文德
上列被告因違反槍砲彈藥刀械管制條例案件，經檢察官提起公訴
（97年度偵字第25439 號），本院判決如下：
    主  文
乙○○犯非法持有可發射子彈具殺傷力之槍枝罪，累犯，處有期
徒刑參年肆月，併科罰金新臺幣拾萬元，罰金如易服勞役，以新
臺幣壹仟元折算壹日。扣案之可發射子彈具有殺傷力之改造手槍
壹支（含彈匣壹個，槍枝管制編號0000000000號）及
非制式子彈貳顆（由金屬彈殼組合直徑7.4 ±0.5mm 金屬彈頭而
成），均沒收。
    事  實
一、乙○○前因肅清煙毒條例等案件，經臺灣高等法院以86年度
    上訴字第6024號判決分別判處有期徒刑7 月（施用安非他命
    部分）、3 年1 月（施用海洛因部分）、1 年（槍砲彈藥刀
    械管制條例部分）及5 年4 月（販賣安非他命部分），其中
    販賣安非他命部分，經乙○○提起上訴，最高法院以87年度
    臺上字第1798號判決駁回上訴確定，嗣並定應執行刑為有期
    徒刑9 年6 月；又因過失傷害等案件，經臺灣桃園地方法院
    以86年度訴字第550 號判決判處應執行有期徒刑1 年2 月確
    定，嗣經減刑及經合併定應執行有期徒刑10年10月確定，於
    民國92年1 月30日縮短刑期假釋出獄，於97年2 月28日保護
    管束期滿未經撤銷假釋而視為執行完畢。詎仍不知悔改，明
    知具殺傷力之槍枝、子彈為管制物品，未經許可，不得持有
    ，竟於97年8 月底某日，在屏東縣潮州鎮往崁頂鄉○○○道
    路附近，以新臺幣（下同）1 萬8 千元，向真實姓名年籍不
    詳，綽號「成仔」之成年男子購買具殺傷力之仿WALTHER 廠
    PPK/S 型之半自動手槍1 支（含彈匣1 個，槍枝管制編號：
    0000000000）、非制式子彈7 顆（其中1 顆口徑7.8mm 及3
    顆口徑7.4 ±0.5mm 子彈具殺傷力；另3 顆口徑8.0 ±0.5
    mm子彈不具殺傷力）而持有之。嗣於同年9 月2 日12時30分
    許，行經高雄市○○區○○街75號前，因形跡可疑為警盤查
    ，經警發覺乙○○遭通緝中，並要求檢視其隨身攜帶之手提
    包，乙○○在員警尚不知其有持有上開槍、彈行為前，向員
    警坦承提袋內裝有槍、彈，而接受偵查、裁判，員警亦因而
    當場扣得上開改造手槍、子彈等物（同時扣得海洛因1 包、
    甲基安非他命2 包，持有毒品部分另案偵辦）。
二、案經高雄市政府警察局報告臺灣高雄地方法院檢察署檢察官
    偵查起訴。
    理  由
一、被告以外之人於審判外之言詞或書面陳述，除法律有規定者
    外，不得作為證據；又被告以外之人於審判外之陳述，雖不
    符刑事訴訟法第159 條之1 至第159 條之4 之規定，而經當
    事人於審判程序同意作為證據，法院審酌該言詞陳述或書面
    陳述作成時之情況，認為適當者，亦得為證據，刑事訴訟法
    第159 條第1 項、第159 條之5 定有明文。本件檢察官、被
    告及辯護人就本判決所引用各項證據之證據能力均明示同意
    有證據能力（97年度審訴字第4665號卷第40頁反面，97年度
    訴字1769號卷第20頁），本院認該具有傳聞證據性質之證據
    ，並無任何違法取證之不法情形，以之作為證據使用係屬適
    當，自得採為認定事實之證據。
二、上開事實，業據被告乙○○坦承不諱，核與證人陳又敬即本
    件查獲警員於本院審理時證述之情節相符，次外，復有高雄
    市政府警察局保安警察大隊特勤中隊搜索、扣押筆錄，照片
    12張在卷可稽，並有上開改造手槍、非制式子彈扣案可憑。
    又扣案槍彈經送內政部警政署刑事警察局鑑定結果為：送鑑
    手槍1 枝（槍枝管制編號0000000000號），係由仿WALTHER
    廠PPK/S 型之半自動手槍換裝土造金屬槍管而成之改造手槍
    ，擊發功能正常，可供擊發適用子彈使用，具殺傷力；送鑑
    子彈7 顆均係非制式子彈，其中3 顆，由金屬彈殼組合直徑
    8.0 ±0.5mm 金屬彈頭而成，採1 顆經實際試射，無法擊發
    ，不具殺傷力；其中1 顆，由金屬彈殼組合直徑7.8mm 金屬
    彈頭而成，經實際試射，可擊發，具殺傷力；另3 顆，由金
    屬彈殼組合直徑7.4 ±0.5mm 金屬彈頭而成，採1 顆經實際
    試射，可擊發，具殺傷力乙情，有卷附內政部警政署刑事警
    察局97年9 月18日刑鑑字第0970132790號槍彈鑑定書可證（
    偵卷第65至69頁），足認扣案之改造槍枝、非制式子彈4 顆
    均具有殺傷力無疑。是被告自白核與事實相符，洵堪採為論
    罪科刑之依據。本件事證明確，被告犯行堪以認定，應依法
    論科。
三、核被告所為，係犯槍砲彈藥刀械管制條例第8 條第4 項之非
    法持有可發射子彈具殺傷力之槍枝罪、同法第12條第4 項之
    非法持有子彈罪。被告以一行為觸犯上開2 罪，為想像競合
    犯，應依刑法第55條之規定，從一重論以槍砲彈藥刀械管制
    條例第8 條第4 項之非法持有可發射子彈具殺傷力之槍枝罪
    。被告有如事實欄所載前案科刑及執行紀錄，有臺灣高等法
    院被告前案紀錄表可按，其於有期徒刑執行完畢後5 年以內
    ，故意再犯本件有期徒刑以上之罪，為累犯，應依刑法第47
    條第1 項之規定，加重其刑。又刑法第62條所規定之自首，
    以對於未發覺之罪，向有偵查權之機關或公務員自承犯罪，
    進而接受裁判為要件；再該條所謂「發覺」，固以有偵查犯
    罪權之機關或人員確知其人犯罪無誤為必要，而於對其發生
    嫌疑時，即得謂為已發覺；但此項對犯人之嫌疑，仍須有確
    切之根據得為合理之可疑者，始足當之；若單純主觀上之懷
    疑，要不得謂已發生嫌疑（最高法院72年臺上字第641 號判
    例參照），本件查獲被告持有上開槍、子彈之經過，業經證
    人陳又敬即本件查獲警員於本院審理時結證稱：當時我們在
    高雄市○○區○○街執行巡邏勤務，因為明星街那邊有很多
    住宿飯店，出入份子複雜，被告當時手上拿一個包包，看到
    警車愣了一下，有閃躲及神色慌張的情形，轉頭就要離開，
    我們就下車過濾他的身分，用小電腦查詢後，發現被告是違
    反槍砲彈藥刀械管制條例的通緝犯，所以我們請被告打開隨
    身攜帶的白色塑膠袋及黑色手提袋，被告先打開白色塑膠袋
    ，一直要把白色的塑膠袋子給我們看，裡面沒有什麼東西，
    黑色手提包包有點不願意給我們看，後來我們跟他說，因為
    他是違反槍砲彈藥刀械管制條例的通緝犯，基於安全的理由
    ，我們一定要看他的黑色手提袋有無危險物品，他楞了一下
    ，才主動說黑色手提袋裡面有槍彈，我們就把槍彈取出來等
    語明確（97年度訴字1769號卷第18至19頁），則員警發現被
    告為違反槍砲彈藥刀械管制條例的通緝犯乙情，尚難認係得
    合理可疑被告非法持有槍、彈者之確切根據，被告之行為符
    合刑法第62條自首要件，爰依法減輕其刑。又被告有上開刑
    之加重、減輕情形，應依法先加後減之。
四、爰審酌被告甫於96年11月16日遭查獲非法持有可發射子彈具
    殺傷力之槍枝、子彈，並經本院於97年11月11日以97年度訴
    字第1358號判決判處有期徒刑3 年2 月，併科罰金6 萬元，
    竟不知悔改，又再次未經許可，擅自持有可發射子彈具殺傷
    力之改造手槍、非制式子彈，對於他人生命、身體以及社會
    治安造成潛在之危險與不安，實有可議，惟念其犯後坦承犯
    行，態度尚佳，且持有扣案槍枝、子彈後並未用以犯案，及
    其持有時間、手段，並斟酌其在持有槍彈即將被發覺，而難
    以逃避之情況下始行自首及公訴人具體求處之刑度等一切情
    狀，量處如主文所示之刑，另就併科罰金刑部分，諭知易服
    勞役以1 千元折算1 日，以資懲儆。本件扣案具殺傷力之槍
    枝、子彈係違禁物，應依刑法第38條第1 項第1 款規定，就
    改造手槍1 枝（含彈匣1 個，槍枝管制編號0000000000號）
    、直徑7.4 ±0.5mm 非制式子彈2 顆（原為3 顆，鑑定時試
    射1 顆，剩餘2 顆），宣告沒收。至鑑定時經試射之直徑
    7.8mm 及7.4 ±0.5mm 子彈各1 顆，因已擊發而不具殺傷力
    ，非屬違禁物，爰不另為沒收之諭知；另直徑8.0 ±0.5mm
    之子彈既無殺傷力，爰不為沒收之宣告，附此敘明。
據上論斷，應依刑事訴訟法第299 條第1 項前段，槍砲彈藥刀械
管制條例第8 條第4 項、第12條第4 項，刑法第11條前段、第55
條、第47條第1 項、第62條、第42條第2 項前段、第38條第1 項
第1 款，判決如主文。
本案經檢察官甲○○到庭執行職務。
中    華    民    國    97    年    12    月    30  日
                  刑事第一庭  審判長  法  官  蔡國卿
                                      法  官  張琬如
                                      法  官  王淑惠
以上正本證明與原本無異。
如不服本判決應於收受送達後10日內向本院提出上訴書狀，並應
敘述具體理由；如未敘述上訴理由者，應於上訴期間屆滿後20日
內向本院補提理由書（均須按他造當事人之人數附繕本）「切勿
逕送上級法院」。
中    華    民    國    97    年    12    月    30    日
                                      書記官  郭素蓉
附錄法條：
槍砲彈藥刀械管制條例第8條
未經許可，製造、販賣或運輸鋼筆槍、瓦斯槍、麻醉槍、獵槍、
空氣槍或第4 條第1 項第1 款所定其他可發射金屬或子彈具有殺
傷力之各式槍砲者，處無期徒刑或5 年以上有期徒刑，併科新臺
幣1 千萬元以下罰金。
未經許可，轉讓、出租或出借前項所列槍枝者，處5 年以上有期
徒刑，併科新臺幣1 千萬元以下罰金。
意圖供自己或他人犯罪之用，而犯前二項之罪者，處無期徒刑或
7 年以上有期徒刑，併科新臺幣1 千萬元以下罰金。
未經許可，持有、寄藏或意圖販賣而陳列第1 項所列槍枝者，處
3 年以上10年以下有期徒刑，併科新臺幣700 萬元以下罰金。
第 1 項至第 3 項之未遂犯罰之。
槍砲彈藥刀械管制條例第12條
未經許可，製造、販賣或運輸子彈者，處1 年以上7 年以下有期
徒刑，併科新台幣500 萬元以下罰金。
未經許可，轉讓、出租或出借子彈者，處6 月以上5 年以下有期
徒刑，併科新台幣300 萬元以下罰金。
意圖供自己或他人犯罪之用，而犯前二項之罪者，處3 年以上10
年以下有期徒刑，併科新台幣700 萬元以下罰金。
未經許可，持有、寄藏或意圖販賣而陳列子彈者，處5 年以下有
期徒刑，併科新台幣300 萬元以下罰金。
第 1 項至第 3 項之未遂犯罰之。


司法院資訊處製作；財團法人民間司法改革基金會備份。
